【裁判字號】    90,毒抗,407
【裁判日期】    901218
【裁判案由】    觀察、勒戒
【裁判全文】
臺灣高等法院臺南分院刑事裁定            九十年度毒抗字第四七號     Ｃ
      抗  告  人  甲  ○  ○
右列抗告人因毒品危害防治條例案件，不服臺灣臺南地方法院中華民國九十年十一月
十二日裁定（九十年度毒聲字第二三七八號）提起抗告，本院裁定如左：
      主      文
抗告駁回。
      理      由
一、抗告意旨略以：抗告人未曾施用任何毒品，且因父親經營貨運事業，抗告人不分
    晝夜隨車奔波，若有施用毒品必致精神不濟，更何況父親管教甚嚴，抗告人亦乏
    結交損友時間。抗告人面色紅潤、精神抖擻，並無沈溺毒品，不需謊言矯飾。本
    件實為員警羅織栽贓，且抗告人於偵查中陳述為警刑求，未獲斟酌，且送驗尿液
    是否確為抗告人所有，容有質疑，是應再行複驗。而複驗過程曠日廢時，以目前
    經濟衰退，抗告人幸有職業，如因此案耗費時日，又復烙印在身，誠非立法本旨
    ，懇請撤銷原裁定云云。
二、按甲基安非他命經口服投與後約百分之七十於二十四小時內自尿液中排出，約百
    分之九十於九十六小時內自尿液中排出，甲基安非他命之檢出與其投與方式、投
    與量、個人體質、採尿時間及檢測儀器之精密度等諸多因素有關，惟依上開資料
    推斷，最長不可能超過四日，亦有行政院衛生署藥物食品檢驗局八十一年二月八
    日（八一）藥檢壹字第００一一五六號函可稽。另按海洛因係嗎啡經化學合成之
    半人工合成品，藥（毒）性較低於嗎啡，故於施用海洛因之煙毒嫌犯尿液中，可
    檢出嗎啡煙毒反應。再有關文獻報導：海洛因經注射入人體後，約八０％於二十
    四小時內可自尿中排出，一般而言，尿液能否驗出嗎啡陽性反應，與其投與量、
    投與途徑、採尿時間、個人體質及檢驗方法之靈敏度有關，國外曾有文獻報導注
    射六豪克海洛因鹽酸鹽，其代謝嗎啡之平均可檢出時限約為二十六小時（最低檢
    出量為三００ＮＧ＼ＭＬ）。嗎啡經注射人體後，九０％以上於二十四小時自尿
    中排出，國外曾有文獻報導注射二十毫克之嗎啡硫酸鹽，其嗎啡之平均可檢出時
    限約為四十五小時（最低檢出量三００ＮＧ＼ＭＬ），此也經行政院衛生署食品
    檢驗局以八十一年九月八日以（八一）藥檢壹字第八一一四八八五號函示在案。
    是抗告人施用毒品之犯行，已經其於警訊時承供在案，且其尿液經送驗結果，亦
    檢驗出有甲基安非他命及嗎啡之陽性反應，自堪認定抗告人於為警查獲採尿送驗
    前四日內確有施用第二級毒品安非他命之犯行，且其於尿液送驗前二十六小時內
    並有施用第一級毒品海洛因之犯行亦堪足認定。
三、又抗告人於九十年九月二十一日於警局經採尿送驗時，該送驗尿液經抗告人親自
    檢視為乾淨之空瓶後，由抗告人親自採尿後封蓋按捺指印為憑等情，業據抗告人
    於警訊時所自承無誤（詳九十年九月二十一日警訊筆錄），且查本件抗告人採尿
    送驗，其尿液檢體編號為１６１，抗告人並在尿液編號對照表編號第１６１號處
    簽名並按捺指印為證，而高雄縣衛生局為本件尿液檢驗時，亦確係就編號１６１
    號之尿液檢體為檢驗，此有尿液編號對照表及高雄縣衛生局煙毒尿液檢驗成績書
    各一紙在卷足憑。核對抗告人採取尿液之編號與檢驗尿液時之檢體編號既相符，
    自不生採取尿液送檢時編號錯誤之情事，是抗告人質疑送驗尿液檢體是否確為抗
    告人所排放，應另行覆檢云云，誠屬無端爭執。本院認無再送檢驗之必要，，附
    此敘明。
四、本件抗告人於九十年九月二十日或前四日內之某時，在臺南縣西港鄉西港村堀子
    頭一三○號等處，施用第一級毒品海洛因及第二級毒品安非他命，為警於九十年
    九月二十一日凌晨一時許，在國道八號六．二公里西向處（臺南縣新市鄉轄區）
    查獲。抗告人當時所採尿液經送檢驗結果，確呈甲基安非他命、嗎啡等陽性反應
    ，有高雄縣政府衛生局出具之尿液檢驗報告附卷可稽，抗告人施用第一、二級毒
    品犯行事證明確。檢察官聲請原裁定法院，依毒品危害防制條例第二十條第一項
    及觀察勒戒處分執行條例第三條第一項之規定，裁定將抗告人送勒戒處所施以觀
    察、勒戒處分，本院經核於法並無不合。抗告意旨，猶執前詞，指摘原裁定不當
    ，為無理由，應予駁回。
據上論斷，應依刑事訴訟法第四百十二條裁定如主文。
中    華    民    國      九十      年      十二      月      十八      日
                                  臺灣高等法院臺南分院刑事第五庭
                                      審判長法官  茆    臺    雲
                                            法官  董    武    全
                                            法官  李    文    福
右正本證明與原本無異。
不得再抗告。
                                      法院書記官  李    良    倩
中    華    民    國      九十      年      十二      月      十九      日


司法院資訊處製作；財團法人民間司法改革基金會備份。
